臺灣高等法院臺中分院刑事判決　　　　　　　　　　九十三年度上訴字第二五六號
　　上　訴　人
　　即　被　告　丁○○
　　　　　　　　乙○○
　　右二人共同
　　指定辯護人　本院公設辯護人　丙○○
　　上　訴　人
　　即　被　告　己○○
　　選任辯護人　許曉怡
右上訴人因違反槍砲彈藥刀械管制條例等案件，不服臺灣臺中地方法院九十二年度重
訴字第二二八二號中華民國第一審判決（起訴案號：臺灣臺中地方法院檢察署九十二
年度偵字第一○九一九、一三六八一號），提起上訴，本院判決如左：
    主      文
原判決關於己○○部分撤銷。
己○○未經許可，持有手槍，累犯，處有期徒刑伍年陸月，併科罰金新臺幣拾萬元
，罰金如易服勞役，以罰金總額與陸個月之日數比例折算。
其他上訴駁回。
    事  　　實
一、丁○○前於民國八十八年間因竊盜案件，經臺灣高等法院以八十九年度上易字第
    一八五五號判處有期徒刑十月確定，送監執行後，業於八十九年十二月十七日執
    行完畢。復於九十一年間又因竊盜案件，經臺灣士林地方法院以九十一年度易字
    第四四二號判處有期徒刑四月，如易科罰金，以三百元折算一日確定，亦於九十
    一年十一月二十二日易科罰金執行完畢。己○○則於九十年間因傷害案件，經台
    灣台中地方法院豐原簡易庭以九十年度豐簡字第四八六號判處有期徒刑三月，如
    易科罰金，以三百元折算一日確定，並於九十一年三月二十六日易科罰金執行完
    畢。
二、乙○○於民國九十二年三月二十五日凌晨五時許，駕駛自小客車搭載丁○○、李
    青羽（竊盜部分業由台灣台中地方法院判處有期徒刑八月確定），途經臺中市○○路一九五之四號前，丁○○發現路旁停放之車牌號碼ＣＸ─二七三九號富豪自
    小客車後車燈未關，認有機可趁，乃與乙○○、李青羽二人商議下手行竊，經乙○○、李青羽應允後，渠等三人即共同基於意圖為自己不法所有之犯意聯絡，由
    乙○○先將所駕駛之車輛停放在ＣＸ─二七三九號自小客車後方接應，李青羽下
    車至對面早餐店把風，注意是否被早餐店老板娘發現，並推由丁○○下手行竊。
    丁○○打開該富豪小客車右前車門，發現駕駛即內政部警政署刑事警察局偵查員
    甲○○躺臥在駕駛座，酒味很重，且車外有嘔吐物。是時戊○○（由本院另案審
    理中）恰巧亦駕車經過該處，見狀乃將車輛停放在ＣＸ─二七三九號自小客車前
    方，並與丁○○、乙○○、李青羽共同基於不法所有竊取他人財物之犯意聯絡，
    至ＣＸ─二七三九號自小客車左前門旁，觀察駕駛甲○○之情形，丁○○則打開
    該小客車右前門，發現排檔桿旁放有一枝警用編號ＴＶＡ─三四三六號美制六○
    九四型九○手槍一支（內裝子彈八顆），即下手竊取該手槍及車內之行動電話一
    支、內放新臺幣（下同）三千元之紅包一個、皮包一只等物。得手後，丁○○、
    戊○○即上乙○○駕駛之自小客車，李青羽恐引起賣早點之老板娘懷疑，乃繼續
    待在原處未與其他三人同行。之後，丁○○、乙○○、戊○○三人在車上，明知
    渠等均未取得持有、販賣手槍、子彈之許可，竟又基於非法持有及販賣手槍、子
    彈之犯意聯絡，共同持有前開手槍及子彈，並由戊○○打電話聯絡在台中市○○
    街五五一號經營「藝匯軒」之己○○，表示有物品要出售，隨後，丁○○、乙○○、戊○○即抵達「藝匯軒」，並以合計三萬四千元之價格，將所竊得之前開手
    槍一支（含彈匣一個）、子彈八顆及行動電話一支，販賣予己○○。己○○明知
    丁○○等三人持往出售之上開槍彈、行動電話，乃係渠等竊盜而得之贓物，且亦
    明知本身亦未經許可而得持有手槍、子彈，竟仍基於非法持有手槍、子彈之犯意
    ，買受上開槍彈及行動電話，並將前開槍彈藏放在「藝匯軒」之天花板上，行動
    電話嗣則轉賣他人。而丁○○、乙○○、戊○○於取得價賣前開贓物之三萬四千
    元後，即與李青羽朋分利得。嗣於同年五月二十七日十六時三十分許，乙○○在
    彰化縣彰化市○○路○段二七九號自己開設之垣志汽車電機行內為警查獲，並供
    出上情，經警聯繫李青羽後，李青羽於翌（二十八）日凌晨四時許主動向警投案
    ；乙○○於同年月二十七日二十時三十分許，復帶同警方在臺中市○○路與永福
    路口查獲己○○，並於同日二十一時搜索藝匯軒，再於翌（二十八）日二十時二
    十分許，經己○○自願帶同警方在其所經營之「藝匯軒」天花板內查獲上開警用
    手槍一支（含彈匣一個）、子彈八發；另於同年七月三十日十七時許，在臺北縣
    三重市○○街三十一巷二十七號前，經警拘提丁○○到案。
三、案經臺中市警察局第一分局報告臺灣臺中地方法院檢察署檢察官偵查起訴。
　　理      由
一、竊盜部分：
（一）上訴人即被告丁○○、乙○○於偵審中，均坦承右揭竊盜犯行。共犯李青羽亦
      承認有右揭竊盜犯行；核與證人即被害人甲○○證述失竊情節大致相符，並有
      贓物認領保管收據、警用槍枝單槍資料卡、內政部警政署刑事警察局九十二年
      十一月七日刑偵字第○九二○二○七三三一函附卷可憑。
（二）被告丁○○於九十二年七月三十一日警訊時、原審法院聲請羈押案件訊問時、
      同年八月十二日檢察官訊問時；及本院九十三年三月十七日、同年五月二十六
      日審理時，均供稱：伊發現一部富豪小客車停在那裡，就過去看，戊○○跟著
      過來，打開車門，裡面的人斜靠左邊車門在駕駛座上睡覺，當時酒味很濃，外
      面有嘔吐物，看到前排檔處有放一枝槍等語（見偵字第一○九一九號偵查影印
      卷第一三五、一四六、一五四頁、聲羈字第四五五號卷第六頁、本院卷第九六
      、一八三頁）。又共同被告乙○○於九十二年七月二十三日原審法院偵聲字第
      三二二號聲請延長羈押案件訊問時供稱：「我開車載李青羽、丁○○，戊○○
      自己開車，經過的時候發現那部車車燈在亮所以臨時起意偷東西，丁○○下手
      去偷，我就把車停在被害車後面，李青羽與戊○○在旁邊把風。」等語（見原
      審法院偵聲字第三二二號卷第九、十頁）。證人李青羽於九十二年五月二十八
      日檢察官訊以：「槍是誰拿的？」，亦供稱：「我看到阿才從右側車門開門進
      去拿的，戊○○是在左邊把風看駕駛。」（見同上偵查卷第六一頁）。共犯戊○○亦一再否認係由伊下手竊取手槍等物。由上開證據顯示，本件被害人甲○○因酒醉不醒人事，斜躺於駕駛座上；被告丁○○利用甲○○酒醉不醒人事時
      ，下手竊取甲○○富豪小客車內之手機、紅包及手槍等物之事實，可以認定。
      被告丁○○、乙○○、李青羽及證人戊○○事先對於右揭竊盜犯行，均有犯意
      聯絡，並有行為分擔。對於所欲行竊之物，在行竊之前，雖未事前詳細謀議，
      但事後均有分得贓款，四人就上開竊取財物之行為，應認均在其等共同犯意之
      內，共負竊盜之責。但因李青羽並不知竊得手槍、子彈，且在知有竊得手槍、
      子彈之前，即被出賣，自不能認李青羽有持有手槍、子彈之犯行。綜上，被告
      丁○○、乙○○右開竊盜犯行，事證明確，堪以認定。被告丁○○否認係其下
      手竊取手槍，顯係避重就輕之詞，不能採信。
二、被告丁○○、乙○○持有、販賣制式槍彈部分：
（一）１、被告乙○○對於右揭時、地，竊得被害人甲○○之前開財物後，確有駕車
      載被告丁○○、共犯戊○○前往被告己○○所經營之「藝匯軒」，共犯戊○○
      並將前開竊得之行動電話及槍彈出售予被告己○○，所得贓款，與李青羽、丁○○、共犯戊○○朋分之事實，固直承不諱，但矢口否認有何非法持有、販賣
      前開槍彈之犯行，辯稱：伊知道竊得之皮包內有槍枝後，有叫戊○○把槍枝還
      回去，但戊○○不同意，堅持要賣，伊並無意願拿槍彈去販賣，亦未參與云云
      。２、被告丁○○對於右揭持、地竊取被害人甲○○之財物後，有與共犯戊○○共同搭乘被告乙○○所駕駛之自小客車前往「藝匯軒」，並將自己之手機託
      被告乙○○、共犯戊○○拿進去賣，於離開「藝匯軒」後，伊有分得八千元等
      事實，固坦承不諱，但亦矢口否認有何非法持有、販賣槍彈之犯行，辯稱：伊
      在被害人甲○○之車上有看到前開槍枝，戊○○要伊拿，伊不同意，只有拿袋
      子，不知共犯戊○○是否有拿槍枝。到達「藝匯軒」後，伊只在門口，是被告
      乙○○及共犯戊○○進入店內，伊並不知渠等二人在店內做何事，是戊○○自
      行帶槍彈至「藝匯軒」出賣給被告己○○，伊並未參與販賣槍枝。所分得之八
      千元，是包括紅包三千元及自己出賣予己○○之二支手機，總共八千元云云。
（二）經查：
　１、被告乙○○於九十二年五月二十八日警訊時自承：「經過竊盜得手後取上我車
      上查看後發現，有行動電話一支，另皮包中有一把黑色手槍，三千元，其他物
      品我不知道．．．」「經由『賓士老仔』（按即戊○○）提議，我與『賓士老
      仔』、『阿財』（按即丁○○）等三人持竊得之手槍及行動電話前往一名綽號
      『關仔』（按即己○○）的朋友住處銷贓，．．．」「我起先並不知道該把手
      槍是警用手槍，經前往己○○住處變賣時，大家研判該把槍可能是警方佩帶之
      手槍，我因懷疑該槍是警用配槍曾提議歸還，但是『賓士老仔』堅持要變賣，
      所以己○○二話不說就以三萬四千元收購。」等語（見同上偵查卷第二八、二
      九頁）；於檢察官偵查初訊時亦供稱：「（問：賣給己○○的槍何來？）是賓
      士老提議要去藝匯軒，快到的時候，賓士老有打電話給己○○，說有東西要給
      他，後來去的時候，賓士老就拿那手槍，手槍是用衣服包著，賓士老有打開給
      己○○看，己○○問賓士老要多少錢，當時我們都還不知道那是警用的槍，我
      們是懷疑警用的槍，但不敢確定。賣了三萬四，我與李青羽各拿七千元，賓士
      老、丁○○各拿一萬。」等語（見偵查卷第五八、五九頁）；第二次偵訊時仍
      供陳：「．．．偷該車裡面手槍、一支電話、三千元現金到我車上，後來戊○○要我開車到己○○住處，打算將槍賣掉。」「（問：如何聯絡己○○？）戊○○是在我車上打電話聯絡己○○，約定在己○○開在德化街的店內見面，並
      將槍枝賣給他，當時不知道裡面有多少子彈，槍彈是戊○○交付己○○」「（
      問：到己○○店內賣槍有何人？）我跟丁○○、戊○○．．．」等語（見同上
      偵查卷七四、七五頁）；於原審法院院訊問時則供陳：「．．．因為戊○○在
      車上有打電話給被告己○○告訴他要拿槍彈過去賣了，那時候我才知道有槍彈
      ，我要被告戊○○拿回去放．．．當天有賣手槍、子彈還有一支偷來的手機。
      當天去賣的時候，被告丁○○有進去店內，所以被告丁○○知道有賣手機及手
      槍．．．」等語（見原審卷第二五頁）。
　２、被告丁○○於九十二年七月三十一日警訊時亦自承：「（手槍等物）得手後我
      與戊○○及乙○○就一起拿到己○○店裡銷贓。」「（問：手槍及手機共賣給
      己○○少錢？）都是戊○○進去和己○○談價錢的，我在門外看不知道他賣多
      少錢，戊○○出來後就分給我八千元」等語（見同上偵查卷第一三四、一三五
      頁）；於同日偵查時仍供陳：「（問：戊○○在何處拿槍給樸龍槓之人？）戊○○在五權西路的綽號樸龍槓之店交付給那個人，樸龍槓可能是己○○。」「
      樸龍槓拿到槍枝拿多少錢給你？他交錢給戊○○，戊○○再交給我八千元，我
      不知道樸龍槓交多少錢給戊○○。」（見同上偵查卷第一四六頁）；同年八月
      十二日檢察官訊問時，供稱：「（槍枝）那是戊○○去拿的，拿了之後他說要
      拿去賣給認識的人。」（見偵查卷第一五五頁）；同年九月二十五日檢察官訊
      問時，供稱：「（問：何人決定要將槍賣給己○○？）不是我，那是戊○○決
      定的，我們在車上時，戊○○便打電話跟對方聯絡。」等語（見同上偵查卷第
      一七一頁）；而於檢察官向原審法院聲請羈押丁○○時，丁○○供稱：「（問
      ：槍枝竊走之後，何人拿去賣？）戊○○拿去賣得，在台中市某處賣掉，我分
      到幾千元。」「槍是賣給己○○．．．」等語（見聲羈字第四五五號卷第六頁
      ）。
  ３、證人即另案被告戊○○於原審法院審理時亦證稱：「車子直接開到藝匯軒。被
      告裁有跟莊說到金光那裡去。」「（到藝匯軒後）被告乙○○先下車，被告丁○○跟著下車，並且叫我下車，三人都進到被告己○○的店內」等語（見原審
      卷第一二五、一二三頁）。
　４、共同被告李青羽於警訊時亦供述：「．．．事後分贓時綽號『阿財』有告訴我
      們今天偷竊到一把警槍及子彈。」「我與乙○○有各分到現金七千元，綽號『
      阿財』、『賓士老仔』二人各分到一萬元」等語（見同上偵查卷第三五頁）；
      於原審法院審理時復供陳：「．．．他們三人（按指被告乙○○、丁○○、另
      案被告戊○○）斷斷續續有說到內容就是他們回去被害人車子的時候，有發現
一個包包及一支槍枝，他們三人要把槍枝處理掉，所以就去藝匯軒．．．乙○○當時跟我表示載到被告丁○○、戊○○後，被告丁○○跟戊○○就要他直接
      載他們到藝匯軒。」等語（見原審卷第九四頁）。
　５、被告己○○於九十二年五月二十八日檢察官訊問時，供稱：「（問：在你開的
      藝品店天花板查獲九○制式手槍一支、子彈八發？）是乙○○跟另外兩個叫綽
      號『阿才』、『賓士老』他們一起拿來賣給我的」「（問：何時拿去賣的？）
      約九十二年三月底間，拿到我藝品店內賣我，共三萬四千元，他們說缺錢要我
      幫忙，我就將那槍藏起來，我都沒碰過」（見同上偵查卷第五九頁）；於九十
      二年七月二十四日檢察官訊問時供稱；「（問：本案警槍在你住處樓天花板被
      查獲？）是，我花三萬四千元買的．．．」等語（見偵查卷第一二四頁）。上
      開檢察官訊問錄音帶，經本院勘驗，均與訊問筆錄大致相符。且訊問時，皆有
      律師劉家驥在場，足認己○○上開自白，係出於其自由意志所為之供述。
　６、綜觀被告乙○○、丁○○、另案被告戊○○、共同被告李青羽、被告己○○之
      前開陳述，渠等對於係由何人提議將竊得之槍彈出賣及交付予被告己○○以及
      被告丁○○與另案被告戊○○各朋分多少變賣槍彈之贓款等節，固有歧異，但
      就被告乙○○、丁○○、另案被告戊○○均係在竊得被害人甲○○之皮包並坐
      上被告乙○○所駕車輛後，即已查悉該皮包內有前開槍彈，且隨即共同前往被
      告己○○所經營之藝匯軒變賣換現等事實，均互核一致，堪信屬實。且共同所
      得三萬七千元（含販賣竊得之手槍、子彈及手機之代價三萬四千元及紅包內之
      三千元），係由乙○○、李青羽、丁○○、戊○○朋分。因乙○○、李青羽均
      供稱；各分得七千元，丁○○、戊○○各分得一萬元，總額為三萬四千元，與
      三萬七千元不合。丁○○供稱其分得八千元，於本院審理時，並稱分得八千元
      是出賣二支手機及紅包內三千元之總額；戊○○則稱其分得九千元。除互核不
      符外，其總金額亦均與三萬七千元不符，本院無從認定被告實際分配得之金額
      ，附此敘明。
　７、(1)被告丁○○辯稱：不知共犯戊○○是否有拿槍枝，到達「藝匯軒」後，伊只
      在門口，是被告乙○○及共犯戊○○進入店內，伊並不知渠等二人在店內做何
      事。及其僅分得八千元，係其出賣二支手機及所竊得紅包三千元之總額云云，
      既與自己先前所述內容不符，復與被告乙○○、另案被告戊○○、被告己○○
      前開所陳迥異，所辯顯係事後飾卸之詞，不可採信。(2)而被告乙○○於知悉竊
      得之財物有槍彈後，竟即載同被告丁○○、另案被告戊○○前往銷贓處所即被
      告己○○開設之藝匯軒，待成交後，再載送其餘二人離去，並朋分變賣槍彈所
      得贓款，足見被告乙○○最後仍係贊同另案被告戊○○之提議，亦即將竊得之
      槍彈銷贓後，彼此朋分利益至明。據上，被告乙○○辯稱：伊並無販賣竊得槍
      彈之意願，亦未參與云云，純係事後推托之詞，要難採信。(3)被告丁○○雖辯
      稱：有拿自己的二支手機託另案被告戊○○賣給被告己○○，所以另案被告戊○○交給伊八千元云云，但此已為另案被告戊○○所否認，且與被告乙○○供
      述持以銷贓之內容不符。被告己○○又供陳：有於右開時、地，以四千元購買
      二支手機等語，亦與被告丁○○上開辯解不一致，被告丁○○此部分所辯已難
      遽採。被告丁○○與被告乙○○、另案被告戊○○在車上時即均有將竊得之槍
      彈銷贓之共識，始驅車前往藝匯軒；被告丁○○於事後又分得贓款，已如前述
      。是以被告丁○○辯稱：是戊○○自行帶槍彈至藝匯軒出賣給被告己○○，伊
      並未參與販賣槍枝云云，仍屬矯辯卸責之詞，並不可取。(4)被告己○○雖另稱
      ：當時只有戊○○進入店內，被告乙○○在門口，另外車上有人，但我不知道
      是否為被告丁○○云云，核與自稱當日在藝匯軒內之證人龔志健到庭所證雖相
      一致，但查，被告乙○○自始至終均未否認進入藝匯軒內，亦未曾以自己未進
      入藝匯軒內辯白，且於原審法院初次訊問時堅詞供稱：被告丁○○有進入店內
      等語；被告丁○○於本院訊問時則明確供述：被告乙○○與另案被告戊○○有
      進入店內等語；另案被告戊○○於原審法院審理時更結證稱：伊與被告乙○○
      、丁○○均一同進入店內等語，顯與被告己○○此部分供詞及證人龔志健上開
      證言均有不符；被告己○○又稱：伊收受前開槍彈係被強迫收執，並非買受云
      云，然亦無足信採（理由見下述），是以被告己○○上開所辯，尚均難遽採為
      有利於被告乙○○、丁○○之依憑。
　８、綜上所陳，被告乙○○、丁○○所為辯解，均不可採。被告乙○○、丁○○確
      有與另案被告戊○○共同販賣竊得槍彈之事實，事證明確，堪以認定。基此：
三、被告己○○故買贓物及非法持有手槍、子彈部分：
（一）訊據被告己○○對於戊○○有於右揭時、地到「藝匯軒」，持前開手槍、子彈
      及一支手機向伊兜售，伊有購買一支手機，並交付三萬四千元予戊○○，戊○○則將前開手槍及子彈留在店內，故伊將之藏放在店內天花板上，直至帶同警
      方起出為止等事實，固坦承不諱，但矢口否認有故買贓物或非法持有槍彈之犯
      行，辯稱：戊○○是到「藝匯軒」門口時才向伊表示有東西要出賣，且把伊拉
      到後面廁所，拿出二支手機及一把槍，說兄弟欠錢花用，伊表示可以購買該二
      支手機，但無法買槍彈，戊○○即表示：欠錢週轉那麼困難嗎？並說伊已看到
      槍，由於伊很害怕，便以四千元購買二支手機，另拿出三萬元借給戊○○，戊○○拿走錢後，就把兩支手機及一支槍放在店內。伊是被強迫收受槍彈，並非
      買受云云。被告己○○之辯護人為己○○辯護稱：被告己○○並無持有槍彈之
      犯意，係遭戊○○脅迫不得已收下槍彈，並非買受，警訊筆錄非出於自由意志
      所為，不足採信。九十二年五月二十八日偵訊筆錄部分，被告於內勤檢察官偵
      查時，已供稱槍砲是受被告脅迫下收下，且收下後不知如何處理，故藏在天花
      板上。被告偵查中委任之律師劉家驥當時亦係回答「被告有問必答」，並非原
      筆錄所載之「己○○的回答都是很對。」足見原偵查筆錄有誤。原審判決以被
      告供稱槍彈係受脅迫收執不足採信，顯與事實不符。九十二年七月二十四日偵
      訊筆錄部分，由偵訊錄音帶可聽到檢察官詢問：向誰買的，被告欲答以「槍是
      ：：」，但遭喝斥，故未說明。之後被告懼於檢察官厲聲威喝，故僅敢回答問
      題，不敢多作說明，故其中被告回答三萬四千元部分，亦含被迫出借之三萬元
      。偵查中，被告無聲請傳喚證人之機會，原審判決徒以被告於偵查中未聲請傳
      喚證人及未說明被迫收執，認被告所辯不實與事實不符。失竊警用手槍，市價
      二十萬元，乙○○、丁○○等人怎能以三萬元之低價出售給被告己○○，不符
      經驗法則。己○○是被迫收下槍彈，即放於天花板上，並無持有之犯意，且無
      社會危險，不成立持有槍彈。被告行為合於槍砲彈藥刀械管制條例第十八條減
      輕免除其刑之規定云云。
（二）然查：
　１、被告己○○於九十二年五月二十八日檢察官訊問時，供稱：「（問：在你開的
      藝品店天花板查獲九○制式手槍一支、子彈八發？）是乙○○跟另外兩個叫綽
      號『阿才』、『賓士老』他們一起拿來賣給我的」「（問：何時拿去賣的？）
      約九十二年三月底間，拿到我藝品店內賣我，共三萬四千元，他們說缺錢要我
      幫忙，我就將那槍藏起來，我都沒碰過」（見偵查卷第五九頁）；於九十二年
      七月二十四日檢察官訊問時（有律師劉家驥在場）供稱；「（問：本案警槍在
      你住處樓天花板被查獲？）是，我花三萬四千元買的．．．」等語（見偵查卷
      第一二四頁）。被告己○○於檢察官訊問時，承認向丁○○、乙○○、戊○○
      等人購買手槍、子彈。上開被告己○○於檢察官訊問時之供述，經本院勘驗錄
      音帶，均與訊問筆錄大致相符。且均有律師劉家驥陪同在場，足認己○○確有
      為上開自白；且上開自白，係出於其自由意志下所為之供述。己○○及其辯護
      人辯稱上開於偵查中之供述，非出於己○○之自由意志，顯與事實不符。
  ２、被告乙○○、丁○○及共犯戊○○三人將竊得之警用手槍一支、子彈八發及手
      機一支，以三萬四千元之價格出賣給己○○，所得款項由乙○○、丁○○、戊○○、李青羽朋分之事實，均經乙○○、丁○○、李青羽、戊○○供述明確，
      詳如前述。
　３、甲○○失竊之警用手槍一支、子彈八顆，係台中市第一警察分局人員申請搜索
      台中市○○街五五一號己○○所營之藝匯軒後，於警訊時，被告己○○主動帶
      同警方人員前往藝匯軒藝品店，自該店一樓天花板起獲乙情，亦有台中市警察
      局第一分局簡易刑事案件報告書、搜索票、搜索筆錄等件可憑。此外，並有贓
      物認領保管收據、警用槍枝單槍資料卡附卷可憑。
　４、被告己○○固舉證人龔志健欲佐其說，證人龔志健於原審法院到庭結證稱：有
      於九十二年三月二十五日凌晨在藝匯軒內，看到另案被告戊○○進入，跟被告
      己○○走到後面廁所去，並有聽到被告己○○說：「這兩支手機我收，但這個
      東西我沒有在收。」，又有聽到「兄弟在欠錢，我拿這個東西來週轉一下，難
      道不行嗎？不要敬酒不吃吃罰酒。」，之後被告己○○與戊○○出來，被告己○○手上拿一包東西，戊○○就走出去。伊看被告己○○神情有點緊張，就問
      是什麼情形，被告己○○說：「錢不給他不行，如果有事不一定要死在這裡」
      云云（見原審卷第一三一、一三二頁）。被告丁○○亦於證人龔志健到庭陳述
      後，當庭表示當日確有看到證人龔志健等語。但另案被告戊○○當庭已堅詞否
      認稱：「（檢察官問：你們把這些贓物賣給被告己○○，是否有強迫被告己○○？）我不知道。我沒有。」等語，並且答稱「（問：當時店內除了被告己○○是否還有其他人在場？）好像沒有。」（原審卷第一二四、一二五頁）「（
      問：在藝匯軒內，你們三人與被告己○○所在的位置？你是否有拉被告己○○
      到後面廁所去？）被告乙○○跟丁○○在最裡面的圓桌子，我本來在屋內比較
      外面的地方，他們叫我進來。被告己○○也在比較裡面，站在被告乙○○、丁○○旁邊，是站立還是坐著我不知道。他們三人坐在同一張桌子，說悄悄話，
      我在外面並沒有拉被告己○○到後面廁所。」「（問：是否確定你們三人在藝
      匯軒時除了被告己○○以外無其他人？）只有我們四人。」等語（見原審卷第
      一二六頁），顯與被告己○○、丁○○、證人龔志健上開所言迥異，被告己○○、證人龔志健所陳上情，是否合於實情，已屬有疑。而遍觀被告乙○○、丁○○、己○○、另案被告戊○○之前於警訊、偵查中之所有供述，又均無隻字
      片語提及上開情事，被告乙○○甚且供稱：「我起先並不知道該把手槍是警用
      手槍，經前往己○○住處變賣時，大家研判該把槍可能是警方佩帶之手槍，我
      因懷疑該槍是警用配槍曾提議歸還，但是『賓士老仔』堅持要變賣，所以己○○二話不說就以三萬四千元收購。」等語，則被告己○○於原審法院審理時始
      提出之上開辯解以及證人龔志健之此部分證述，顯係諉卸之詞。且被告己○○
      於九十二年五月二十八日偵查初訊時及同年七月二十四日第二次偵訊時，均供
      承係被告乙○○、丁○○、另案被告戊○○前來藝匯軒販賣前開槍彈，並以三
      萬四千元成交等語；且均有選任辯護人劉家驥律師在場。衡情，被告己○○於
      收受前開槍彈時，若確有其嗣後於法院審理時所辯稱之受迫情事，理當於偵查
      中即行提出，尤其在選任有辯護人之情形，被告己○○縱有對偵查程序不明瞭
      或不能流暢陳述己見之問題，亦能藉由將取得前開槍彈之經過讓辯護人全盤知
      悉，並由辯護人為其辯護或聲請調查證據來彌補之。再退步言之，被告若真有
      受迫收執前開槍彈之情事，縱使於偵查中不曾提及，依常理，亦不可能出現迭
      次自承係出價買受之情狀。是以被告己○○既於偵查中均明白表示係以三萬四
      千元買受前開槍彈，而未提出任何有關受迫收執之辯解，堪認被告己○○於偵
      查中所為之供述，方符實情，其嗣後在法院審理時所為前開辯解，應屬事後虛
      捏圖脫刑責之詞，無足信採。
（三）又被告己○○所收購之行動電話一支、手槍一把及子彈八顆，原係被害人甲○○所有之財物及配屬之警用槍彈，於九十二年三月二十五日凌晨五時許，為被
      告乙○○、丁○○、同案被告李青羽、另案被告戊○○共同竊走等情，如前述
      ，則前開行動電話及槍彈確屬被害人甲○○所失竊之財物，皆屬贓物。另被告
      乙○○於警訊時供稱：「（問：該綽號『關仔』之己○○是否均從事收購贓物
      ？）是的，他專門收購贓物。」等語，於偵查中供陳：「我跟李青羽共偷過十
      幾件．．．大部分是手機，都賣給己○○。」「（問：賣過幾支手機給己○○
      ？）十幾支，每支價錢不一定，有幾百到幾千的。」，同案被告李青羽於警訊
      時則供陳：「（問：『關仔』負責收贓多久？）我是過年後才知道他有負責收
      贓。」等語，被告己○○於偵查中亦自承：「（問：跟乙○○等人買過幾次手
      機？）十幾次．．．」「（問：有無問手機何來？）我沒有問。」「（問：有
      無懷疑過？）有，我想說怎會有那麼多手機。」等語，有各該筆錄在卷可考，
      可知被告己○○與被告乙○○間前已有十數次之二手手機買賣之交易往來，再
      參以被告乙○○、丁○○、另案被告戊○○本次竊得前開槍彈後，隨即想到可
      到藝匯軒銷贓，被告己○○亦在不長之時間內，即以三萬四千元加以買受，衡
      情，若非被告乙○○、丁○○、另案被告戊○○平日銷贓之管道均是將贓物出
      售予被告己○○，且與被告己○○已有一定之交情及生意往來，又何以會在得
      悉竊得槍彈並有意銷贓時，立即想到被告己○○？再者，被告乙○○等人對於
      被告己○○應會買受該等槍彈若無相當之把握，又豈有甘冒被他人發現非法持
      有槍彈之危險，而任意詢問被告己○○願否買受此等在市面上並不普遍之違禁
      物之理？綜上，堪認被告己○○對於前開行動電話及槍彈均係被告乙○○、丁○○、另案被告戊○○以非法方式取得之贓物，係有認識，其主觀上確有故買
      贓物之故意，灼然甚明。
（四）綜上所述，被告己○○上開辯解及其辯護人所為辯護，均無足取。從而，被告
      己○○確有右開故買贓物及非法持有槍彈之犯行，事證明確，洵堪認定。
（五）被告己○○聲請再傳訊證人李青羽，證明己○○係受迫收下手槍，三萬元為借
      款之事實。因本件事證已明，且李青羽於己○○故買上開槍、彈時，並未在場
      ，認無傳訊必要。被告己○○之警訊供述，未經本院採為認定犯罪之證據，無
      庸調查其任意性，附此明。
四、１、被告乙○○、丁○○與同案被告李青羽、共犯戊○○均在場並共同竊盜被害
    人甲○○之財物，其等此部分所為，核犯刑法第三百二十一條第一項第四款之加
    重竊盜罪；被告乙○○、丁○○未經許可，將前開竊得之槍彈販賣予被告己○○
    ，則係犯槍砲彈藥刀械管制條例第七條第一項之未經許可，販賣手槍罪及同條例
    第十二條第一項之未經許可，販賣子彈罪。持有手槍、子彈之行為為高度之販賣
    行為所吸收，不另論罪。就竊盜部分，被告乙○○、丁○○、戊○○、李青羽；
    就販賣手槍、子彈部分，被告乙○○、丁○○及共犯戊○○間，均有犯意聯絡，
    行為分擔，皆為共同正犯。所犯販賣手槍罪、販賣子彈罪，係同時同地以一行為
    所犯，應依想像競合犯規定從一重之販賣手槍罪處斷。販賣手槍罪與加重竊盜罪
    間，有方法結果之牽連關係，應從一重之販賣手槍罪處斷。２、被告己○○明知
    前開槍彈係贓物，仍予買受，未經許可，而予持有，則分別犯刑法第三百四十九
    條第二項之故買贓物罪及槍砲彈藥刀械管制條例第七條第四項之未經許可，持有
    手槍罪及同條例第十二條第四項之未經許可，持有子彈罪。被告己○○同時持有
    前開槍彈之行為，為想像競合犯，應從一重之未經許可，持有手槍罪處斷。故買
    贓物之犯行與持有手槍罪間，有方法結果之牽連關係，應從一重之持有手槍罪處
    斷。３、被告丁○○前於八十八年間因竊盜案件，經臺灣高等法院以八十九年度
    上易字第一八五五號判處有期徒刑十月確定，送監執行後，業於八十九年十二月
    十七日執行完畢。復於九十一年間又因竊盜案件，經臺灣士林地方法院以九十一
    年度易字第四四二號判處有期徒刑四月，於九十一年十一月二十二日易科罰金執
    行完畢。另被告己○○則於九十年間因傷害案件，經原審法院豐原簡易庭以九十
    年度豐簡字第四八六號判處有期徒刑三月確定，並於九十一年三月二十六日易科
    罰金執行完畢，有臺灣臺中地方法院檢察署刑案資料查註紀錄表、臺灣高等法院
    被告全國前案紀錄表各一份在卷可按，渠等二人均受有期徒刑之執行完畢，五年
    以內再犯有期徒刑以上之罪，皆為累犯，除販賣手槍罪，法定刑死刑，無期徒刑
    部分，依法不得加重外（原審判決，此部分未予敘明，應予補充）。各依法加重
    其刑。
五、原審判決就被告己○○部分論罪科刑，固非無見。但己○○所犯故買贓物犯行與
    持有手槍犯行，分屬兩個犯罪行為，並非一個犯罪行為；且故買贓物犯行與持有
    手槍犯行，有方法結果之牽連關係。原審認係一個犯罪行為，依想像競合犯規定
    ，從一重之持有手槍罪處斷，認事用法均有未洽。被告己○○上訴意旨略以：係
    被脅迫收下手槍、子彈，並無持有手槍、子彈之犯意，指摘原審判決不當，其上
    訴雖無理由，但原審判決就己○○部分，既有上開瑕疵，應由本院撤銷改判。本
    件系警方於九十二年五月二十七日十六時三十分，前往彰化縣彰化市○○路○段
    二七九號被告乙○○所開設之垣志汽車電機行，將乙○○請至警局詢問；警方即
    聲請核發搜索票，於九十二年五月二十七日二十一時至二十一時三十分間，至台
    中市○○街五五一號藝匯軒搜索。並於九十二年五月二十七日二十一時四十五分
    、同年月二十八日十七時、同日二十時四十分二次詢問己○○，此有上開警訊筆
    錄、搜索票、搜索筆錄可憑（見偵查卷第十至四十一頁）。足認本件係因乙○○
    之供述，而查知被竊警用手槍子彈去處，並據以聲請搜索被告己○○所營之藝匯
    軒，己○○不得已，主動交出放於天花板內之手槍、子彈，並供述向戊○○、丁○○、乙○○等人所買。本件並無槍砲彈藥刀械管制條例第十八條規定減輕或免
    除其刑之情形，附此敘明。被告己○○開設藝品店，故買為贓物之上開警用手槍
    、子彈，藏放於天花板上，未持以犯案，對社會所生之危害尚非鉅大。但審理中
    ，飾詞矯辯，犯後態度不佳。爰審酌被告己○○故買贓物圖利之犯罪動機、目的
    、手段，犯罪時所受之刺激及其品性、生活狀況、智識程度、犯罪所生之損害，
    及犯罪後態度等一情狀，於因累犯加重之刑度範圍內，量處有期徒刑五年六月，
    併科罰金新台幣三十萬元。並諭知罰金如易服勞役，以罰金之總額與六個月之日
    數比例折算。檢察官就被告己○○部分請求量處有期徒刑七年，併科罰金一百萬
    元，因己○○僅係單純持有，若依槍察官之聲請，尚嫌過重。
六、原審判決就被告乙○○、丁○○部分，審酌被告乙○○違犯本案前，並無任何犯
    罪紀錄，素行尚稱良好；被告丁○○係於前案執行完畢後，五年內再犯本件犯行
    ，素行非善。被告乙○○、丁○○均正值青壯年之際，卻不知努力工作賺取所需
    ，與同案被告李青羽、共犯戊○○等結夥行竊，助長社會偷盜之風，危及他人財
    產安全，事後分別朋分花用，所得利益非少，且被告乙○○於本次竊盜犯行負責
    開車，被告丁○○則實際下手拿取財物，與其餘二名共犯參與之情節輕重不同。
    被告乙○○、丁○○竟於發現竊得之物係槍彈，未立即歸還物主，為圖私利，又
    擅自販賣予被告己○○，行為均屬可議。但販賣或持有槍彈之目的均非用以違犯
    其他犯罪，犯罪動機亦非若一般持有槍砲彈藥類型犯罪之兇殘，惟對社會治安仍
    存有潛在之危害，迄至本案被查獲起出該槍彈為止，均未因此傷及人身或性命，
    所生損害尚微，所販賣或持有之制式手槍只有一枝，制式子彈共計八顆，數量非
    多，被告乙○○、丁○○於持有槍彈後，旋即出賣。於審理時，否認販賣手槍、
    子彈，犯後態度不佳等一切情狀，就丁○○部分，依累犯規定加重其刑後，量處
    有期徒刑八年，併科罰金新台幣五十萬元。就乙○○部量處有期徒刑七年六月，
    併科罰五十萬元。並均就併科罰金部分諭知易服勞役之折算標準。並以公訴人雖
    就被告乙○○、丁○○具體求處有期徒刑十三年，併科罰金一百萬元，但被告乙○○、丁○○並非明知所竊取者係警用槍彈仍為竊取，而係事後始查悉竊盜所得
    財物中有包括前開槍彈，為圖銷贓，才持以販售予被告己○○，犯罪情節均非嚴
    重，對於社會所造成之危害不大，認公訴人上開求刑過重。原審判決就被告丁○○、乙○○部分，認事用法，均無不當，量刑亦屬妥適。被告乙○○、丁○○上
    訴否認有販賣手槍、子彈之犯行，指摘原審判決認事不當，其等之上訴為無理由
    ，應予駁回。
七、公訴人雖認被告乙○○、丁○○偷竊、販賣以及被告己○○故買贓物之前開子彈
    共計十發。但被告丁○○、乙○○均供稱所竊得之子彈為八顆；己○○亦供稱所
    收下之子彈為八顆，並無遺漏或他用。而搜獲之子彈亦僅八顆，此有搜索筆錄可
    憑。證人被害人甲○○證稱：其係請領手槍一支及子彈十發，一併失竊云云。但
    被告等人既已否認另竊得有二發子彈，則尚不得僅憑甲○○上開證詞，據以證明
    被告丁○○、乙○○等人有另竊得販賣二發子彈之犯行及被告己○○有另故買、
    持有二發子彈之犯行。被告乙○○、丁○○被訴上開竊取、販賣二發子彈之犯行
    ，被告己○○被訴故買二發子彈之犯行，不能證明。因被告等人此部分犯行，與
    上開有罪之部分，有裁判上一罪之關係，爰不另為無罪之諭知。
八、本案被告等所竊得、持有之手槍、子彈係警用手槍、子彈，不得諭知沒收，附此
    敘明。
據上論斷，應依刑事訴訟法第三百六十九條第一項前段、第三百六十四條、第三百六
十八條、第二百九十九條第一項前段，槍砲彈藥刀械管制條例第七條第四項、第十二
條第四項，刑法第十一條前段、第三百四十九條第二項、第五十五條、第四十七條、
第四十二條第三項，罰金罰鍰提高標準條例第一條前段，判決如主文。
本案經檢察官庚○○到庭執行職務。
中      華      民      國　    九十三     年     六      月     九 　　日
                                臺灣高等法院臺中分院刑事第九庭
                                      審判長法　官　陳　筱　珮
                                      　　　法  官  康  應  龍
                                      　　　法  官  趙  春  碧
右正本證明與原本無異。
如不服本判決應於收受送達後十日內向本院提出上訴書狀，其未敘述上訴之理由者並
得於提起上訴後十日內向本院補提理由書（均須按他造當事人之人數附繕本）。
　　　　　　　　　　　　　　　　　　　　　　書記官  胡  美  娟
中      華      民      國　    九十三     年     六      月     十 　　日
附錄論罪科刑法條：
中華民國刑法第三百二十一條：
犯竊盜罪而有左列情形之一者，處六月以上、五年以下有期徒刑：
一  於夜間侵入住宅或有人居住之建築物、船艦或隱匿其內而犯之者。
二  毀越門扇、牆垣或其他安全設備而犯之者。
三  攜帶兇器而犯之者。
四  結夥三人以上而犯之者。
五  乘火災、水災或其他災害之際而犯之者。
六  在車站或埠頭而犯之者。
前項之未遂犯罰之。
中華民國刑法第三百四十九條：
收受贓物者，處三年以下有期徒刑、拘役或五百元以下罰金。
搬運、寄藏、故買贓物或為牙保者，處五年以下有期徒刑、拘役或科或併科一千元以
下罰金。
因贓物變得之財物，以贓物論。
槍砲彈藥刀械管制條例第七條：
未經許可，製造、販賣或運輸火砲、肩射武器、機關槍、衝鋒槍、卡柄槍、自動步槍
、普通步槍、馬槍、手槍或各類砲彈、炸彈、爆裂物者，處死刑、無期徒刑或七年以
上有期徒刑；處徒刑者，併科新台幣三千萬元以下罰金。
未經許可，轉讓、出租或出借前項所列槍砲、彈藥者，處無期徒刑或五年以上有期徒
刑，併科新台幣一千萬元以下罰金。
意圖供自己或他人犯罪之用，而犯前二項之罪者，處死刑或無期徒刑；處徒刑者，併
科新台幣五千萬元以下罰金。
未經許可，持有、寄藏或意圖販賣而陳列第一項所列槍砲、彈藥者，處五年以上有期
徒刑，併科新台幣一千萬元以下罰金。
第一項至第三項之未遂犯罰之。
槍砲彈藥刀械管制條例第十二條：
未經許可，製造、販賣或運輸子彈者，處一年以上七年以下有期徒刑，併科新台幣五
百萬元以下罰金。
未經許可，轉讓、出租或出借子彈者，處六月以上五年以下有期徒刑，併科新台幣三
百萬元以下罰金。
意圖供自己或他人犯罪之用，而犯前二項之罪者，處三年以上十年以下有期徒刑，併
科新台幣七百萬元以下罰金。
未經許可，持有、寄藏或意圖販賣而陳列子彈者，處五年以下有期徒刑，併科新台幣
三百萬元以下罰金。
第一項至第三項之未遂犯罰之。
                              　　　　　　　　　　　　　　　　　　　　　Ｒ
